臺灣臺北地方法院刑事判決　　　　　　 100年度易字第2614號
公　訴　人　臺灣臺北地方法院檢察署檢察官
被　　　告　張義忠
上列被告因詐欺案件，經檢察官提起公訴（100年度偵字第1624
號），被告於本院準備程序時，就被訴事實為有罪之陳述，經告
知簡式審判程序之旨，並聽取當事人之意見後，本院合議庭裁定
本件由受命法官獨任進行簡式審判程序，判決如下：
    主  文
張義忠共同行使偽造私文書，足以生損害於他人，累犯，處有期
徒刑參月，如易科罰金，以新臺幣壹仟元折算壹日；又共同行使
偽造私文書，足以生損害於他人，累犯，處有期徒刑肆月，如易
科罰金，以新臺幣壹仟元折算壹日。應執行有期徒刑陸月，如易
科罰金，以新臺幣壹仟元折算壹日。
    事  實
一、張義忠前於民國88年間，因違反毒品危害防制條例案件，
    經臺灣高等法院於89年4月27日以89年度上訴字第517號判處
    有期徒刑10月，於同年因妨害自由案件，經臺灣臺北地方
    法院於89年5月23日以88年度訴字第779號判處有期徒刑5月
    ，復於同年再因違反毒品危害防制條例案件，經臺灣板橋
    地方法院於89年2月11日以89年度易字第210號判處有期徒刑
    6月，另又因妨害性自主案件，經臺灣板橋地方法院於88
    年129日以88年度訴字第873號判處有期徒刑5年4月，嗣經臺
    灣臺北地方法院以96年度聲減字第3460號裁定就上開
    案件，分別減為有期徒刑5月、2月15日及3月，並與案件
    定應執行有期徒刑6年2月確定後入監服刑，嗣假釋出監，然
    因於假釋期間未遵守相關規定假釋遭撤銷，尚餘殘刑有期徒
    刑2月28日，又因藏匿人犯案件，經臺灣板橋地方法院於96
    年7月30日以95年度訴字第1602號判處有期徒刑6月，嗣經減
    刑為有期徒刑3月，並與上開殘刑部分接續執行，於98年1月
    17日縮短刑期執行完畢。
二、張義忠因無力繳納先前向亞太電信股份有限公司（以下稱亞
    太公司）及遠傳電信股份有限公司（下稱公司）所申辦門號
    分別為0000000000號、0000000000號行動電話之通訊費用各
    計新臺幣（下同）4,776元、13,517元，於99年11月7日，在
    新北市新莊區某處，透過其真實姓名年籍均不詳綽號「阿雄
    」之友人介紹，結識真實姓名年籍均不詳自稱為「林美琪」
    之成年女子，約定以支付上揭通訊費用之半數為代價，委由
    「林美琪」以線上刷卡方式，繳納上揭款項。張義忠明知信
    用卡上之卡號係表彰持卡人與發卡銀行間辨識身分之用，並
    作為發卡銀行允許持卡人以信用卡刷卡程序，向特約商店完
    成信用交易之憑藉，非經持卡人同意，他人不得擅以持卡人
    之名義，利用信用卡與特約商店完成消費交易，然其竟與林
    美琪共同意圖為自己不法之所有，基於行使偽造準私文書及
    詐欺得利之犯意，由林美琪於如附表所示之時間，在不詳地
    點，撥打如附表所示客服電話至如附表所示特約商家，向在
    如附表所示客服地址之不知情如附表所示特約商家客服人員
    ，佯稱欲以信用卡線上刷卡方式，繳納上揭電信費用，並謊
    報余曉芸所持0000-0000-0000-****之信用卡卡號（發卡銀
    行為澳盛銀行，實際卡號詳卷）及其背面之識別碼，使如附
    表所示之特約商家客服人員陷於錯誤，誤信確係余曉芸本人
    來電為之，而透過網際網路向澳盛銀行取得授權號碼，以此
    方式偽造不實線上刷卡消費訂單的電磁紀錄，確認消費金額
    及同意對於所消費之金額遵守發卡銀行申請書所約定條款負
    繳清責任之意後，並將該訂單傳輸予特約商店而行使前開準
    私文書，使張義忠免除如附表所示金額之通訊費用，而詐騙
    得手。
二、案經被害人余曉芸訴由臺北市政府警察挶大安分局報告臺灣
    臺北地方法院檢察署檢察官偵查後聲請以簡易判決處刑，本
    院認不宜以簡易判決處刑，改依通常程序審理。
    理  由
一、訊之被告張義忠對上開犯罪事實，於警詢、偵查及本院審理
    時均坦承不諱，核與余曉芸於警詢時指述明確，此外復有並
    有澳盛銀行檢附之盜刷明細、報案單、通聯調閱查詢單、亞
    太公司及遠傳公司所檢送被告申辦門號為0000000000、0000
    000000號行動電話申請書在卷可考，足見被告之自白核與事
    實相符，應可採信。本案事證明確，被告上揭犯罪事實已經
    證明，應予依法論科。
二、按電磁紀錄，藉機器或電腦之處理所顯示之影像或符號，足
    以為表示其用意之證明者，以文書論，刑法第220條第2項定
    有明文。被告與林美琪利用撥打電話方式連結至電信公司之
    線上繳費系統，輸入信用卡資料，偽造不實之線上刷卡繳費
    單，而冒用持卡人名義表示利用線上繳費系統刷卡繳費之意
    思，顯屬上開條文所規範之準私文書。故核被告如附表所為
    ，均係犯刑法第216條、第210條、第220條第2項之行使偽造
    準私文書罪及同法第339條第2項之詐欺得利罪。被告與林美
    琪輸入余曉芸之信用卡資料之偽造準私文書低度行為，應為
    其後執行傳送資料行使之高度行為所吸收，不另論罪。是被
    告如附表所示線上刷卡消費所犯前揭各罪，均核屬一行為觸
    犯數罪名之想像競合犯，均應從一重之行使偽造準私文書罪
    處斷。而被告於如附表編號2、3所示時間，先後2次盜刷余
    曉芸之同一信用卡，係基於同一犯意接續而為，侵害同一法
    益，且各行為之獨立性極為薄弱，時間亦甚為密接，是依社
    會一般觀念，其行為難以強行區分，評價上應視為數個舉動
    之接續施行，為包括之一行為，屬接續犯，應只論以一罪。
    原起訴書所犯法條雖未論及行使偽造準私文書罪，然被告利
    用線上刷卡的行為態樣業已於起訴書犯罪事實欄中敘及，且
    本院亦依刑事訴訟法第95條告知被告此部分所犯罪名予以辯
    論的機會後，本院自應併與審裡。被告與「林美琪」間，有
    犯意聯絡及行為分擔，為共同正犯。被告先後2次（即附表
    編號1及附表編號2、3部分）與「林美琪」詐騙不同特約商
    家，行為各別，應予分論併罰。又被告有如事實欄所載之有
    期徒刑執行完畢之紀錄，此有臺灣高等法院被告全國前案紀
    錄表1份在卷足憑，是被告於有期徒刑執行完畢後，5年內再
    犯本件有期徒刑以上之罪，均為累犯，均應依刑法第47條第
    1項規定加重其刑。爰審酌被告正值壯年，不思循正當途徑
    賺取錢財，而心生貪念冒用告訴人之名義盜刷其信用卡，使
    告訴人金融信譽有受負面影響之虞，酌以信用卡為通用塑膠
    貨幣，有促進社會經濟、市場之效用，首重交易信賴，被告
    冒用名義盜刷，致社會交易信賴關係受相當程度之破壞，所
    為嚴重危害社會經濟秩序，影響銀行、告訴人權益甚鉅，犯
    罪所生之危害嚴重，惟念其犯後坦承犯行，態度尚稱良好，
    兼衡其所取得財物金額、犯罪動機、目的、手段等一切情狀
    ，分別量處如主文所示之刑，並定應執行刑及易科罰金之折
    算標準，以示警懲。
據上論斷，應依刑事訴訟法第273條之1第1項、第299條第1項前
段，刑法第28條、第216條、第210條、第220條第2項、第339條
第2項、第47條第1項、第41條第1項前段、第51條第5款，刑法施
行法第1條之1，判決如主文。
本案經檢察官盧慧珊到庭執行職務。
中    華    民    國   100    年    10    月    17    日
         刑事第十庭  法  官  柯姿佐
上正本證明與原本無異。
如不服本判決應於收受送達後10日內向本院提出上訴書狀，並應
敘述具體理由；其未敘述上訴理由者，應於上訴期間屆滿後20日
內向本院補提理由書（均須按他造當事人之人數附繕本）「切勿
逕送上級法院」。告訴人或被害人如對於本判決不服者，應具備
理由請求檢察官上訴，其上訴期間之計算係以檢察官收受判決正
本之日期為準。
                     書記官  林蓮女
中    華    民    國   100    年    10    月    17    日
附表
 ┌──┬───┬────┬────┬────┬─────┬───────┬─────┐
 │編號│ 日期 │刷卡時間│授權碼  │ 金額   │電話      │ 地址         │特約商家  │
 │    │      │        │        │        │          │              │          │
 ├──┼───┼────┼────┼────┼─────┼───────┼─────┤
 │1   │99年11│18時2分 │T62813  │4,776元 │02        │臺北市內湖區民│亞太公司  │
 │    │月8日 │        │        │        │-00000000 │權東路6段282號│          │
 │    │      │        │        │        │          │B1            │          │
 ├──┼───┼────┼────┼────┼─────┼───────┼─────┤
 │2   │同上  │20時3分 │T67631  │7,119元 │02        │臺北市內湖區瑞│遠傳公司  │
 │    │      │        │        │        │-00000000 │光路468號     │          │
 ├──┼───┼────┼────┼────┼─────┼───────┼─────┤
 │3   │同上  │20時4分 │T67637  │6,398元 │ 同上     │同上          │同上      │
 └──┴───┴────┴────┴────┴─────┴───────┴─────┘